【裁判字號】    97,易,2569
【裁判日期】    970930
【裁判案由】    竊盜
【裁判全文】
臺灣臺北地方法院刑事判決      九十七年度易字第二五六九號
公  訴  人  臺灣臺北地方法院檢察署檢察官
被      告  甲○○
上列被告因竊盜案件，經檢察官提起公訴（九十七年度偵字第一
三七七九號），本院判決如下：
    主  文
甲○○竊盜，處拘役伍拾日，如易科罰金，以新臺幣壹仟元折算
壹日。緩刑貳年。
    事  實
一、甲○○前係國興保全股份有限公司之保全員，派駐於址設臺
    北市○○區○○路十號財團法人臺北市文化基金會西門紅樓
    （下稱西門紅樓）擔任保全工作，竟意圖為自己不法之所有
    ，於民國九十七年四月二十一日或二十二日上午八時許至十
    一時許間某時許，在西門紅樓辦公室內，趁會計彭鈺婷未在
    座位之際，徒手開啟該座位後方之鐵櫃，竊取置放於其內之
    現金兩袋，金額共計新臺幣五萬零二百六十元，嗣彭鈺婷發
    覺鐵櫃內現金短少，向西門紅樓經理楊秉叡報告，經楊秉叡
    報警處理，為警在該鐵櫃右邊門外側中間，及鐵櫃內上方隔
    板外側前緣採集指紋各一枚，經送驗後發現分與甲○○左拇
    指、右拇指指紋相符，始悉上情。
二、案經臺北市政府警察局萬華分局報請臺灣臺北地方法檢察署
    檢察官偵查起訴。
    理  由
壹、證據能力方面：
一、按被告以外之人於偵查中向檢察官所為之陳述，除顯有不可
    信之情況者外，得為證據，刑事訴訟法第一百五十九條之一
    第二項定有明文。證人即西門紅樓會計彭鈺婷、專員徐瓊方
    於偵查中之證詞，經具結在卷，有結文附卷可稽（見臺灣臺
    北地方法院檢察署九十七年度偵字第一三七七九號偵查卷第
    三十九頁、第四十六頁），當事人於審判程序對於該證人於
    審判外之陳述並未爭執，顯已放棄詰問權之行使，復無顯不
    可信之情況，足認上開證人之證詞，適為本案之證據。
二、次按現行刑事訴訟法關於「鑑定」之規定，除選任自然人充
    當鑑定人外，另設有囑託機關鑑定制度。依同法第一百九十
    八條、第二百零八條之規定，不論鑑定人或鑑定機關、團體
    ，固均應由法院、審判長、受命法官或檢察官視具體個案之
    需要而為選任、囑託，並依第二百零六條之規定，提出言詞
    或書面報告，始符合同法第一百五十九條第一項所定得作為
    證據之「法律有規定」之情形。否則所為之鑑定，仍屬傳聞
    證據。然於司法警察機關調查中之案件，為因應實務上，或
    因量大、或有急迫之現實需求，併例行性當然有鑑定之必要
    者，基於檢察一體原則，得由該管檢察長對於轄區內之案件
    ，以事前概括選任鑑定人或囑託鑑定機關、團體之方式，俾
    便轄區內之司法警察官、司法警察對於調查中之此類案件，
    得即時送請先前已選任之鑑定人或囑託之鑑定機關、團體實
    施鑑定，以求時效（法務部九十二年九月一日法檢字第○九
    二○○三五○八三號函參照，刊載於法務部公報第三一二期
    ）。此種由檢察機關概括選任鑑定人或概括囑託鑑定機關、
    團體，再轉知司法警察官、司法警察於調查犯罪時參考辦理
    之作為，法無明文禁止，係為因應現行刑事訴訟法增訂傳聞
    法則及其例外規定之實務運作而為。此種由司法警察官、司
    法警察依檢察官所概括選任之鑑定人或囑託鑑定機關、團體
    所為之鑑定結果，與檢察官選任或囑託為鑑定者，性質上並
    無差異，同具有證據能力（最高法院九十六年度臺上字第二
    八六○號判決參照）。本案所採集之指紋，係經查獲之司法
    警察機關依上開程序送由內政部警政署刑事警察局鑑定，該
    局所出具之鑑驗書自屬前揭「法律規定」得為證據者，而有
    證據能力。
三、至其餘資以認定本案犯罪事實之非供述證據（詳後述），查
    無違反法定程式取得之情形，依刑事訴訟法第一百五十八條
    之四反面規定，應具證據能力。
貳、實體方面：
一、訊據被告甲○○對於上揭事實坦承不諱（見本院卷第十六頁
    ），核與證人即西門紅樓會計彭鈺婷、專員徐瓊方證述置放
    於西門紅樓辦公室鐵櫃內之現金遭竊之情節相符（見同上偵
    查卷第三十六頁、第四十四頁至第四十五頁），且經警在西
    門紅樓辦公室鐵櫃右邊門外側中間，鐵櫃內上方隔板外側前
    緣採集指紋各一枚，經送內政部警政署刑事警察局以指紋電
    腦比對法及指紋特徵點比對法鑑驗結果，分與該局檔存被告
    指紋卡之左拇指、右拇指指紋相符，亦有該局九十七年六月
    五日刑紋字第○九七○○七九一○四號鑑驗書在卷足憑（見
    同上偵查卷第十三頁至第十四頁），並有現場照片附卷可稽
    （見同上偵查卷第二十一頁至第三十頁），足證被告任意性
    自白與事實相符，應堪採信。本案事證明確，被告竊盜犯行
    ，洵堪認定，應予依法論科。
二、核被告所為，係犯刑法第三百二十條第一項竊盜罪。爰審酌
    被告竊取他人財物，所為損害被害人，且危害社會治安，惟
    其犯罪後終能坦承犯行，及其犯罪之動機、手段、目的、品
    行、生活狀況、智識程度、所竊取財物之價值等一切情狀，
    量處如主文所示之刑，並諭知易科罰金之折算標準。末查被
    告未曾因故意犯罪受有期徒刑以上刑之宣告，有臺灣高等法
    院被告前案紀錄表在卷足憑（見本院卷第十八頁），其因一
    時失慮，致罹刑章，犯後坦承犯行，並業已賠償被害人損失
    ，有證明、收據存卷可佐（見本院卷第十二頁、第十三頁）
    ，被害人亦願意原諒被告，有本院公務電話紀錄附卷可參（
    見本院卷第十八頁），被告經此偵審程序，並經科刑判決，
    應知惕勵信無再犯之虞，因認所宣告之刑以暫不執行為適當
    ，併諭知緩刑二年，用啟自新。
據上論斷，應依刑事訴訟法第二百八十四條之一、第二百九十九
條第一項前段，刑法第三百二十條第一項、第四十一條第一項前
段、第七十四條第一項第一款，刑法施行法第一條之一第一項、
第二項前段，判決如主文。
本案經檢察官楊冀華到庭執行職務
中    華    民    國  九十七  年    九    月   三十   日
                          臺灣臺北地方法院刑事第七庭
                              法      官  孫萍萍
以上正本證明與原本無異。
如不服本判決，應於判決送達後十日內，向本院提出上訴狀。
                              書  記  官  林義盛
中    華    民    國  九十七  年    九    月   三十   日
附錄本案論罪科刑所依據之法條全文：
刑法第三百二十條
意圖為自己或第三人不法之所有，而竊取他人之動產者為竊盜罪
，處五年以下有期徒刑、拘役或五百元以下罰金。
意圖為自己或第三人不法之利益，而竊佔他人之不動產者，依前
項之規定處斷。
前二項之未遂犯罰之。


司法院資訊處製作；財團法人民間司法改革基金會備份。
